【裁判字號】    97,易,1381
【裁判日期】    970829
【裁判案由】    竊盜
【裁判全文】
臺灣彰化地方法院刑事判決              97年度易字第1381號
公  訴  人  臺灣彰化地方法院檢察署檢察官
被      告  辛○○
                    （另案在臺灣彰化監獄執行中）
上列被告因竊盜案件，經檢察官提起公訴（97年度偵字第6441號
），本院依簡式審判程序判決如下：
    主    文
辛○○犯如附表所示之罪，各處如附表所示之刑，應執行有期徒
刑伍年。
    事    實
一、辛○○前因恐嚇案件，經臺灣高等法院臺中分院於民國（下
    同）92年6 月11日，以92年度上易字第827 號判決判處有期
    徒刑4 年6 月確定；又因連續施用第一級毒品案件，經臺灣
    臺東地方法院於93年2 月9 日，以92年度訴字第230 號判決
    判處有期徒刑10月確定；上開罪刑，經臺灣臺東地方法院以
    94年度聲字第473 號裁定應執行刑為有期徒刑5 年2 月確定
    、以97年度聲字第59號裁定分別減刑，並定應執行刑為有期
    徒刑4 年9 月確定，經其入監接續執行，於96年1 月15日因
    假釋付保護管束出監，嗣遭臺灣臺東地方法院裁定撤銷假釋
    ，返監執行殘刑有期徒刑9 月7 日（仍在執行中，不構成累
    犯）。詎仍不知悔改，復分別基於意圖為自己不法所有之犯
    意：
（一）於97年4 月20日晚上11時許，在彰化縣北斗鎮○○路175
      巷旁產業道路農田（電線桿拓農枝15右）處，持其所有、
      客觀上足認為兇器之鐵鉗1 支（未據扣案，已經滅失）為
      工具，竊取癸○○所有之電纜線1 批約20公尺（價值約新
      臺幣（下同）10,000元），並以1,100 元之價格變賣給不
      知情之流動資源回收業者，得款花用一空。嗣於97年6 月
      2 日上午11時許，為警借提至彰化縣警察局溪湖分局埔心
      分駐所調查，循線始悉上情。
（二）於97年4 月21日晚上10時許，在彰化縣北斗鎮○○里○○
      路農田（電線桿新生幹731Y1 之1）處 ，持其所有、客觀
      上足認為兇器之鐵鉗1 支為工具，竊取己○○所有之電纜
      線1 批約5 公尺（價值約3,000 元），並以520 元之價格
      變賣給不知情之流動資源回收業者，得款花用一空。嗣於
      97年6 月2 日上午11時許，為警借提至彰化縣警察局溪湖
      分局埔心分駐所調查，循線始悉上情。
（三）於97年4 月21日晚上11時許，在彰化縣北斗鎮○○里○○
      路農田（地號東北斗段494-533 號）處，持其所有、客觀
      上足認為兇器之鐵鉗1 支為工具，竊取乙○○所有之電纜
      線1 批約10公尺（價值約5,000 元），並以710 元之價格
      變賣給不知情之流動資源回收業者，得款花用一空。嗣於
      97年6 月2 日上午11時許，為警借提至彰化縣警察局溪湖
      分局埔心分駐所調查，循線始悉上情。
（四）於97年4 月24日晚上11時許，在彰化縣北斗鎮○○里○○
      路農田（電線桿新生幹731Y1）處 ，持其所有、客觀上足
      認為兇器之鐵鉗1 支為工具，竊取子○○所有之電纜線 1
      批約30公尺（價值約2,000 元），並以1,500 元之價格變
      賣給不知情之流動資源回收業者，得款花用一空。嗣於97
      年6 月2 日上午11時許，為警借提至彰化縣警察局溪湖分
      局埔心分駐所調查，循線始悉上情。
（五）於97年4 月25日晚上9 時許，在彰化縣田中鎮○○里○○
      路○ 段380 號旁產業道路農田（1）處 ，持其所有、客觀
      上足認為兇器之鐵鉗1 支為工具，竊取甲○○所有之電纜
      線1 批約40公尺（價值約1,200 元），並以2,300 元之價
      格變賣給不知情之流動資源回收業者，得款花用一空。嗣
      於97年6 月2 日上午11時許，為警借提至彰化縣警察局溪
      湖分局埔心分駐所調查，循線始悉上情。
（六）於97年4 月27日晚上10時許，在彰化縣田中鎮○○里○○
      路○ 段380 號旁產業道路農田（2）處 ，持其所有、客觀
      上足認為兇器之鐵鉗1 支為工具，竊取壬○○所有之電纜
      線1 批約40公尺（價值約10,000元），並以2,300 元之價
      格變賣給不知情之流動資源回收業者，得款花用一空。嗣
      於97年6 月2 日上午11時許，為警借提至彰化縣警察局溪
      湖分局埔心分駐所調查，循線始悉上情。
（七）於97年5 月初下午3 時許，在彰化縣社頭鄉○○村○○○
      路（山清段160 號）果園處，持其所有、客觀上足認為兇
      器之鐵鉗1 支為工具，竊取丁○○所有之電纜線1 批約15
      公尺（價值約18,000元），並以1,400 元之價格變賣給不
      知情之流動資源回收業者，得款花用一空。嗣於97年6 月
      2 日上午11時許，為警借提至彰化縣警察局溪湖分局埔心
      分駐所調查，循線始悉上情。
（八）於97年5 月初晚上9 時許，在彰化縣田中鎮○○里○○路
      ○ 段106 號旁產業道路竹筍園（香山枝42左3）處 ，持其
      所有、客觀上足認為兇器之鐵鉗1 支為工具，竊取庚○○
      所有之電纜線1 批約35公尺（價值約10,000元），並以2,
      000 元之價格變賣給不知情之流動資源回收業者，得款花
      用一空。嗣於97年6 月2 日上午11時許，為警借提至彰化
      縣警察局溪湖分局埔心分駐所調查，循線始悉上情。
（九）於97年5 月10日下午3 時許，在彰化縣埔心鄉○○村○○
      路571 巷旁產業道路農田（電線桿永工幹43Y5），持其所
      有、客觀上足認為兇器之鐵鉗1 支為工具，竊取戊○○所
      有之電纜線1 批約25公尺（價值約3,800 元），並以1,50
      0 元之價格變賣給不知情之流動資源回收業者，得款花用
      一空。嗣於97年6 月2 日上午11時許，為警借提至彰化縣
      警察局溪湖分局埔心分駐所調查，循線始悉上情。
（十）於97年5 月10日晚上11時許，在彰化縣埔心鄉○○村○○
      路571 巷旁產業道路農田（電線桿永工分43Y6）處，持其
      所有、客觀上足認為兇器之鐵鉗1 支為工具，竊取丙○所
      有之電纜線1 批約35公尺（價值約3,700 元），並以2,00
      0 元之價格變賣給不知情之流動資源回收業者，得款花用
      一空。嗣於97年6 月2 日上午11時許，為警借提至彰化縣
      警察局溪湖分局埔心分駐所調查，循線始悉上情。
二、案經彰化縣警察局溪湖分局報請臺灣彰化地方法院檢察署檢
    察官偵查起訴。
    理    由
一、除被告所犯為死刑、無期徒刑、最輕本刑為3 年以上有期徒
    刑之罪或高等法院管轄第1 審案件者外，於前條第1 項程序
    進行中，被告先就被訴事實為有罪之陳述時，審判長得告知
    被告簡式審判程序之旨，並聽取當事人、代理人、辯護人及
    輔佐人之意見後，裁定進行簡式審判程序；除簡式審判程序
    及簡易程序案件外，第1 審應行合議審判，刑事訴訟法第27
    3 條之1 第1 項、第284 條之1 分別定有明文。本件被告辛
    ○○所涉均係死刑、無期徒刑、最輕本刑為3 年以上有期徒
    刑之罪或高等法院管轄第一審案件以外之罪，並於本院行準
    備程序時均就被訴事實為有罪之陳述，本院合議庭依前揭規
    定，經評議結果，裁定改由受命法官獨任行簡式審判程序，
    合先敘明。
二、上開事實，業據被告辛○○於警詢、偵訊、本院準備程序及
    審理中坦承不諱（見臺灣彰化地方法院檢察署97年度偵字第
    6441號卷第6-8 、42、43頁，本院97年度易字第1381號卷第
    42、45-48 頁），核與證人即被害人癸○○、己○○、乙○
    ○、子○○、甲○○、壬○○、丁○○、庚○○、戊○○、
    丙○於警詢中所為之證述相符（見臺灣彰化地方法院檢察署
    97年度偵字第6441號卷第9-18頁），且有照片20張在卷可稽
    （見臺灣彰化地方法院檢察署97年度偵字第6441號卷第19-3
    1 頁），足認被告上開自白，確與事實相符，本案事證明確
    ，被告犯行堪以認定，應予依法論科。
三、按刑法第321 條第1 項第3 款之攜帶兇器竊盜罪，係以行為
    人攜帶兇器竊盜為其加重條件，此所謂兇器，其種類並無限
    制，凡客觀上足對人之生命、身體、安全構成威脅，具有危
    險性之兇器均屬之，且只須行竊時攜帶此種具有危險性之兇
    器為已足，並不以攜帶之初有行兇之意圖為必要（最高法院
    79年臺上字第5253號判例意旨參照）。查被告辛○○為前開
    如事實欄一（一）至（十）所載之行為時，所攜帶之鐵鉗 1
    支，係堅硬金屬製品，客觀上足對人之生命、身體、安全造
    成危險，為可供兇器使用之物無訛。核被告如事實欄一（一
    ）至（十）所為，分別係犯刑法第321 條第1 項第3 款之攜
    帶兇器竊盜罪。被告所犯上開如事實欄一（一）至（十）所
    載之10罪，犯意各別，行為互殊，應予分論併罰。爰審酌被
    告素行非佳、正值青壯，不思循正當途徑獲取所需，反而任
    意竊取他人財物，侵害他人權益非微，並考量被告行竊之次
    數、所得之利益，暨犯後自始坦承犯行等一切情狀，分別量
    處如主文所示之刑，並定其應執行之刑。末本件被告所犯如
    事實欄一（一）至（十）所示之罪之犯罪時間均係在96 年4
    月24日以後，並不符合中華民國96年罪犯減刑條例所定之減
    刑要件，均尚無依該條例規定予以減刑之餘地。
據上論斷，應依刑事訴訟法第273 條之1 第1 項、第299 條第 1
項前段，刑法第321 條第1 項第3 款、第51條第5 款，判決如主
文。
本案經檢察官莊佳瑋到庭執行職務。
中    華    民    國    97    年    8     月    29    日
                        刑事第四庭   法  官   林秉暉
以上正本證明與原本無異。
如不服本判決，應於判決送達後10日內，向本院提出上訴書狀，
上訴書狀應「敘述具體上訴理由」，並按他造當事人之人數附繕
本。「切勿逕送上級法院」。
告訴人或被害人對於判決如有不服具備理由請求檢察官上訴者，
其上訴期間之計算係以檢察官收受判決正本之日期為準。
中    華    民    國    97    年    9     月     1    日
                                     書記官   張清秀
附錄本案論罪科刑法條全文：
中華民國刑法第321條
（加重竊盜罪）
犯竊盜罪而有左列情形之一者，處6月以上、5年以下有期徒刑：
一、於夜間侵入住宅或有人居住之建築物、船艦或隱匿其內而犯
    之者。
二、毀越門扇、牆垣或其他安全設備而犯之者。
三、攜帶兇器而犯之者。
四、結夥三人以上而犯之者。
五、乘火災、水災或其他災害之際而犯之者。
六、在車站或埠頭而犯之者。
附表：
┌─────┬────────────────────┐
│如事實欄一│  判       決       主        文        │
│所示犯行  │                                        │
├─────┼────────────────────┤
│  （一）  │辛○○犯攜帶兇器竊盜罪，處有期徒刑柒月  │
├─────┼────────────────────┤
│  （二）  │辛○○犯攜帶兇器竊盜罪，處有期徒刑柒月  │
├─────┼────────────────────┤
│  （三）  │辛○○犯攜帶兇器竊盜罪，處有期徒刑柒月  │
├─────┼────────────────────┤
│  （四）  │辛○○犯攜帶兇器竊盜罪，處有期徒刑柒月  │
├─────┼────────────────────┤
│  （五）  │辛○○犯攜帶兇器竊盜罪，處有期徒刑柒月  │
├─────┼────────────────────┤
│  （六）  │辛○○犯攜帶兇器竊盜罪，處有期徒刑柒月  │
├─────┼────────────────────┤
│  （七）  │辛○○犯攜帶兇器竊盜罪，處有期徒刑柒月  │
├─────┼────────────────────┤
│  （八）  │辛○○犯攜帶兇器竊盜罪，處有期徒刑柒月  │
├─────┼────────────────────┤
│  （九）  │辛○○犯攜帶兇器竊盜罪，處有期徒刑柒月  │
├─────┼────────────────────┤
│  （十）  │辛○○犯攜帶兇器竊盜罪，處有期徒刑柒月  │
└─────┴────────────────────┘


司法院資訊處製作；財團法人民間司法改革基金會備份。
